【裁判字號】    97,易,14
【裁判日期】    970131
【裁判案由】    傷害等
【裁判全文】
臺灣板橋地方法院刑事判決                97年度易字第14號
公  訴  人  臺灣板橋地方法院檢察署檢察官
被      告  甲○○
            乙○○
上列被告等因傷害等案件，經檢察官提起公訴（96年度偵字第24
649 號），本院判決如下：
    主  文
本件公訴不受理。
    理  由
一、公訴意旨略以：被告甲○○、告訴人丙○○分別在臺北縣中
    和市○○路733 號、729 號經營檳榔攤，被告乙○○則為告
    訴人丙○○所經營檳榔攤之客人，被告甲○○與告訴人丙○○因業務競爭，屢生爭執。民國96年8 月20日（起訴書誤載
    為21日）晚間，因告訴人丙○○向警方檢舉被告甲○○僱用
    未滿18歲之少女販售檳榔，被告甲○○心有不甘，憤而將其
    店內之垃圾筒擺放於告訴人丙○○店門前，妨礙告訴人丙○○營業；迄翌日（8 月21日）凌晨3 時許，被告乙○○駕駛
    車牌號碼7376-KD 號自用小客車，搭載數名真實姓名、年籍
    不詳之成年男子，前往上址告訴人丙○○所經營之檳榔店，
    向店內小姐購買飲料、檳榔，並進入店內聊天，因見被告甲○○、告訴人丙○○2 人仍爭執不下，被告乙○○竟與前述
    真實姓名、年籍不詳之成年男子數人共同基於傷害之犯意聯
    絡，先由被告乙○○向被告甲○○丟擲汽水罐，復與前述男
    子數人共同徒手推擠、毆打被告甲○○，致被告甲○○受有
    左肩皮下瘀血3x3 公分、左手及右小腿擦傷1x1 及1x1 公分
    、左額部及眼瞼腫脹等傷害；被告甲○○不甘遭毆打，乃基
    於毀損之犯意，於同日凌晨3 時50分許，前往上址告訴人丙○○所經營之檳榔店，徒手推倒店前之霓虹燈12支、電子式
    燈管1 支、燈座12個及店內之鏡子1 面等物而毀損之，致令
    不堪使用，足以生損害於告訴人丙○○。因認被告甲○○涉
    犯刑法第354 條之毀損罪嫌，被告乙○○則涉犯刑法第277
    條第1 項之傷害罪嫌。
二、按告訴乃論之罪，告訴人於第一審辯論終結前，得撤回其告
    訴，刑事訴訟法第238 條第1 項定有明文；又告訴經撤回者
    ，應諭知不受理之判決，且此項判決得不經言詞辯論為之，
    同法第303 條第3 款、第307 條亦分別定有明文。
三、查本件告訴人丙○○告訴被告甲○○毀損案件，公訴人認被
    告甲○○係犯刑法第354 條之毀損罪，而告訴人甲○○告訴
    被告乙○○傷害案件，公訴人認被告乙○○係犯刑法第277
    條第1 項之傷害罪，上開罪名依刑法第357 條、第287 條前
    段規定，均須告訴乃論；茲據告訴人丙○○、甲○○均於97
    年1 月22日具狀撤回本件告訴，有刑事撤回告訴狀2 紙在卷
    可稽，依前揭條文規定，本件爰不經言詞辯論，逕為諭知不
    受理之判決。
據上論斷，應依刑事訴訟法第303 條第3 款、第307 條，判決如
主文。
中    華    民    國    97    年    1     月    31    日
                  刑事第一庭  法  官  劉景宜
以上正本證明與原本無異
如不服本判決應於送達後10日內向本院提出上訴狀
                              書記官  謝秀青
中    華    民    國    97    年    2     月    5     日


司法院資訊處製作；財團法人民間司法改革基金會備份。
